臺灣高等法院民事裁定
108年度重上字第936號
上  訴  人  陳張阿涼

訴訟代理人  楊子莊律師
上列上訴人因與被上訴人陳裕仁等間返還不當得利事件，對於中
華民國108年8月19日臺灣臺北地方法院100年度重訴字第1004號
第一審判決提起上訴，並為訴之追加，本院裁定如下：
    主    文
上訴人應於收受本裁定正本送達起七日內，向本院補繳第二審裁
判費新臺幣玖萬零參佰零參元。如未依限補正，即裁定駁回上訴
及追加之訴。
    理    由
一、按核定訴訟標的之價額，以起訴時之交易價額為準；無交易
    價額者，以原告就訴訟標的所有之利益為準。又以一訴主張
    數項標的者，其價額合併計算之；但所主張之數項標的互相
    競合或應為選擇者，其訴訟標的價額，應依其中價額最高者
    定之。以一訴附帶請求其孳息、損害賠償、違約金或費用者
    者，不併算其價額。民事訴訟法第77條之1第2項、第77條之
    2分別定有明文。又計算上訴利益應以上訴聲明範圍內訴訟
    標的之價額為準（最高法院32年抗字第680號裁判先例同此
    見解）。向第二審法院上訴，應依同法第77條之16第1 項規
    定繳納裁判費，此為必須具備之程式；上訴不合法者，第二
    審法院應以裁定駁回之。但其情形可以補正者，審判長應定
    期間先命補正，民事訴訟法第444 條第1 項定有明文。
二、經查，上訴人於原審起訴請求被上訴人陳裕仁、廖漢宗、沈
    政君、黃泊偉、林志明（下合稱被上訴人）應連帶給付上訴
    人新臺幣（下除標明為美金者外，均指新臺幣）45萬元及美
    金19萬元。原審為上訴人全部敗訴之判決，上訴人不服提  
    起上訴，並為訴之追加，上訴及追加聲明為：「一、原判決
    廢棄。二、被上訴人應連帶給付上訴人45萬元及美金19萬元
    。三、被上訴人應另連帶給付上訴人以上開第二項金額，自
    民國108年9月16日上訴理由狀繕本送達翌日起至清償日止，
    按年息5%計算之利息」（見本院卷第90頁）。經核本件上訴
    訴訟標的價額為597萬1,400元（計算式：450,000元＋190,00
    0元×29.06＝5,971,400元） ，依民事訴訟法第77條之16第1
    項規定，應徵第二審裁判費9萬303元，未據上訴人繳納。茲
    限上訴人於收受本裁定正本7日內，如數逕向本院補繳，逾
    期即駁回其上訴及追加之訴。
三、爰裁定如主文。
中    華    民    國    109   年    2    月    3     日
                     民事第十庭
                       審判長法  官  黃嘉烈
                             法  官  邱  琦
                             法  官  陳筱蓉
正本係照原本作成。
核定訴訟標的價額部分，如不服裁定得於收受送達後10日內向本
院提出抗告狀，並繳納抗告費新臺幣1千元。
命補繳裁判費部分不得抗告。
中　　華　　民　　國　　109 　年　　2 　　月　　3 　　日
　　　　　　   　　　　　　　書記官  陳珮茹